臺灣臺中地方法院刑事判決　　　　　　　94年度訴字第1805號
公　訴　人　臺灣臺中地方法院檢察署檢察官
被　　　告　丙○○
　　　　　　　　　　　（現於臺灣臺中看守所羈押）
選任辯護人　張柏山律師
　　　　　　羅淑菁律師
　　　　　　洪煌村律師
被　　　告　乙○○
　　　　　　　　　　（現於臺灣臺中監獄執行中）
指定辯護人　義務辯護人洪崇欽律師
被　　　告　丁○○
指定辯護人　本院公設辯護人癸○○
被　　　告　戊○○
　　　　　　己○○
　　　　　　　　　　（現於臺灣臺中看守所羈押中）
上列2人共同
選任辯護人　宋永祥律師
　　　　　　陳芝荃律師
被　　　告　辛○○　男　22歲.
　　　　　　　　　　身分證統一.
　　　　　　　　　　住臺中縣太.
　　　　　　　　　　（現於臺灣臺中監獄執行）
選任辯護人　康文毅律師
　　　　　　吳瑞堯律師
上列被告等因違反毒品危害防制條例案件，經檢察官提起公訴（
94 年度偵字第2820、3397號），本院判決如下：
    主    文
丙○○連續販賣第三級毒品，處有期徒刑玖年，扣案如附表一編
號2 、附表二所示之物均沒收銷燬之，附表七編號2、4所示之物
均沒收；未扣案之販賣毒品所得新臺幣參拾貳萬元沒收，如全部
或一部不能沒收時，以其財產抵償之；又連續販賣第二級毒品，
處有期徒刑拾年，扣案如附表三編號6、附表四編號1所示之物均
沒收，未扣案之販賣毒品所得參萬貳仟元沒收，如全部或一部不
能沒收時，以其財產抵償之；又轉讓第三級毒品未遂，處有期徒
刑捌月，扣案如附表七編號1 所示之物沒收銷燬之。應執行有期
徒刑拾玖年貳月，扣案如附表一編號2、附表二、附表七編號1所
示之物，均沒收銷燬之，附表三編號6、附表四編號1、附表七編
號2、4所示之物均沒收，未扣案之販賣毒品所得新臺幣參拾伍萬
貳仟元沒收，如全部或一部不能沒收時，以其財產抵償之。
乙○○連續販賣第三級毒品，處有期徒刑捌年，扣案如附表五編
號2 、附表6編號2（警秤毛重肆佰伍拾公克者除外）所示之物均
沒收銷燬之，如附表五編號5 所示之物沒收，未扣案之販賣毒品
所得新臺幣壹佰參拾萬元沒收，如全部或一部不能沒收時，以其
財產抵償之；又連續販賣第二級毒品，處有期徒刑玖年，扣案如
附表三編號1、附表五編號1、附表六編號1 所示之物均沒收銷燬
之，未扣案之販賣毒品所得新臺幣陸萬柒仟伍佰元沒收，如全部
或一部不能沒收時，以其財產抵償之。應執行有期徒刑拾陸年陸
月，扣案如附表三編號1、附表五編號1、2、附表六編號1、2 （
警秤毛重肆佰伍拾公克者除外）所示之物均沒收銷燬之，附表五
編號5所示之物沒收，未扣案之販賣毒品所得新臺幣壹佰參拾陸
萬柒仟伍佰元沒收，如全部或一部不能沒收時，以其財產抵償之
。
丁○○共同運輸第二級毒品，處有期徒刑柒年貳月，扣案如附表
三編號1所示之物沒收銷燬之，附表三編號6、附表四編號1 所示
之物均沒收。
戊○○共同連輸第二級毒品，累犯，處有期徒刑柒年肆月，扣案
如附表三編號1所示之物沒收銷燬之，扣案如附表三編號6、附表
四編號1所示之物均沒收。
己○○連續販賣第三級毒品，處有期徒刑玖年拾月，扣案如附表
一編號2、附表五編號2、附表六編號2 （警秤毛重肆佰伍拾公克
者除外）、附表二所示之物均沒收銷燬之，未扣案之販賣毒品所
得新臺幣壹佰參拾萬元沒收，如全部或一部不能沒收時，以其財
產抵償之；又共同販賣第二級毒品，處有期徒刑拾年，扣案如附
表五編號1、附表六編號1所示之物均沒收銷燬之；又轉讓第三級
毒品，處有期徒刑拾月，扣案如附表七編號1 所示之物沒收銷燬
之。應執行有期徒刑貳拾年，扣案如附表一編號2 、附表二、附
表五編號1、2、附表六編號1、2（警秤毛重肆佰伍拾公克者除外
）、附表七編號1 所示之物均沒收銷燬之；未扣案之販賣毒品所
得新臺幣壹佰參拾萬元沒收收，如全部或一部不能沒收時，以其
財產抵償之。
辛○○共同運輸第三級毒品，處有期徒刑伍年陸月，扣案如附表
二所示之物沒收銷燬之。
    犯罪事實
一、丙○○（綽號恐龍）、乙○○（綽號小唐）、丁○○（綽號
    阿邦）、戊○○（綽號阿宏，前因妨害自由及誣告案件，經
    判處有期徒刑8月及4月確定，定應執行有期徒刑11月，於92
    年8 月16日縮短刑期執行完畢）、己○○（綽號阿榮）與辛○○（綽號小傑）均明知ＭＤＭＡ（俗稱搖頭丸）及Ｋ他命
    （又稱愷他命），係毒品危害防制條例所稱之第二、三級毒
    品，不得販賣、運輸、轉讓及持有。
二、丙○○基於幫助販賣第三級毒品Ｋ他命之概括犯意，連續於
    ：(一)民國（下同）93年11月間，明知甲○○因其兄王嘉慶被
    訴販賣毒品案件，須花錢打官司，而欲購買第三級毒品Ｋ他
    命以出售牟利，竟基於幫助甲○○販賣Ｋ他命之犯意，由丙○○先以電話與基於意圖營利而有販賣第三級毒品Ｋ他命概
    括犯意之乙○○談妥買賣之價格及數量後，即陪同甲○○（
    綽號小呆）開車前往桃園縣桃園市○○路685巷1號24樓之4
    乙○○住處，由甲○○以每公克Ｋ他命新臺幣（下同）1千3
    百元之價格，向乙○○購買1公斤之Ｋ他命，並由甲○○當
    場給付130萬元予乙○○。(二)94年1月16日明知乙○○購買第
    三級毒品Ｋ他命意在販賣牟利，竟基於幫助乙○○販賣之犯
    意，向基於意圖營利而有販賣Ｋ他命概括犯意之己○○購買
    Ｋ他命，並提供己○○之電話0000000000號予乙○○，乙○○與己○○聯絡後，於94年1 月16日21時許，在桃園縣桃園
    市○○路1119號隔壁之永明家具行旁，以1 百萬元之價格向
    己○○購買1公斤之Ｋ他命，並當場先交付50 萬元，餘款50
    萬元則約定由乙○○匯款至己○○指定之帳戶，乙○○即於
    94 年1月21日、25日，各匯款25萬元至己○○以0000000000
    號電話指定之友人王曉君在中國信託商業銀行開立之帳戶（
    帳號0000000000000 ）內，乙○○（起訴書誤植為己○○）
    並於94年1月31日，自其女友陳盈竹在中國信託商業銀行開
    立之帳戶（帳號0000000000000），轉帳介紹費2萬元，至丙○○所使用張鈺珮在中國信託商業銀行開立之帳戶（帳號00
    00000000000）內。
三、丙○○基於意圖營利販賣第三級毒品Ｋ他命之概括犯意，連
    續於：(一)94年1 月12日19時許，與己○○相約在臺北市○○○○路某處見面後，共同前往臺北市○○○路162 巷186號9
    樓，由丙○○以每公克Ｋ他命1千元之代價，向己○○購買5
    00公克之Ｋ他命，丙○○取得Ｋ他命後，隨即基於運送毒品
    Ｋ他命之犯意，搭車返回臺中，於94年1月13日凌晨2時許，
    撥打甲○○所使用之0000000000號行動電話聯絡後，並於同
    日凌晨3 時許，在臺中市○○路與向上路口，甲○○所駕駛
    車牌號碼9 Ｖ─1508號自小客車上，以每公克Ｋ他命1050元
    之價格，出售500 公克之Ｋ他命予甲○○，同日11時許，甲○○即在臺中市○○路與向上路口，當場給付丙○○20萬元
    ，並言明3 日內給付餘款，丙○○取得上開款項後，即聯絡
    己○○南下臺中，並於當日將20萬元交予己○○。嗣甲○○
    於同日22時40分許，在臺中市○○路與大墩11街口之金石堂
    文化廣場騎樓下，因販賣毒品為警當場查獲，經移送臺灣臺
    中地方法院檢察署後，由該署檢察官向本院聲請羈押獲准，
    並在臺中市○○路508 號ｅ棟12樓甲○○住處儲藏室，查獲
    如附表一所示之Ｋ他命等物【甲○○販毒部分，由本院另案
    審理】，丙○○因此未收到餘款32萬5 千元，以致無法交付
    30萬元予己○○。(二)94年1月底某日，在臺中市○○路191號
    4樓之1蔣少炎住處，丙○○以每公克Ｋ他命1千2百元之代價
    ，出售100公克之Ｋ他命予蔣少炎，蔣少炎並當場交付12 萬
    元予丙○○。惟丙○○當時沒有Ｋ他命，與己○○電話聯絡
    後，於94年2月1日19時許，搭車抵達臺北市○○路後，再撥
    打電話予己○○，依己○○指示前往臺北市○○○路與民權
    東路口「冠利車行」，雙方談妥由丙○○以每公克Ｋ他命1
    千元之價格，向己○○購買100 公克之Ｋ他命，並當場給付
    價款10萬元予己○○，己○○當時無足量之Ｋ他命可交付，
    丙○○因辛○○曾向其提及要購買Ｋ他命，即打電話叫辛○○自行北上找己○○購買Ｋ他命，一併將其購買之100 公克
    Ｋ他命帶回臺中，丙○○因有事即先行離開。辛○○即共同
    基於運送第三級毒品Ｋ他命之犯意聯絡，於同日19時30分許
    ，搭乘不知情之友人陳信偉所駕駛車牌號碼4523─ＦＥ號自
    小客車由臺中市前往臺北，並以陳信偉之0000000000號電話
    與己○○聯絡，依己○○指示，至臺北市○○路與和平東路
    捷運站等候，同日23時許，己○○即駕駛ＢＭＷ黑色休旅車
    到達，辛○○即至己○○車上拿取如附表二所示之Ｋ他命1
    包（警秤毛重60公克）後，隨即搭乘陳信偉之自小客車返回
    臺中。嗣經警監聽丙○○（0000000000）及己○○（000000
    0000）之電話而獲悉上情，於同年2月2日凌晨2 時許，在臺
    中市○○路○段186號前，為警查獲甫自臺北拿取如附表二所
    示之Ｋ他命返回之辛○○，並在其搭乘之上開自小客車後座
    座位底板下，扣得辛○○代丙○○帶回如附表二所示之Ｋ他
    命1包。
四、丙○○基於意圖營利販賣第二級毒品ＭＤＭＡ之故意，於93
    年12月29日晚間，蔣少炎（綽號蔣爺）以電話聯絡，表示要
    購買100顆搖頭丸，丙○○表示可代為上臺北拿貨，2人談妥
    以3萬2千元（其中2 千元為車錢）成交後，丙○○即撥打乙○○0000000000號行動電話與之談妥價格及數量（原約定數
    量為100 顆，後因受託前往取貨之丁○○要買50顆供己施用
    、戊○○要買100顆供己施用，改約定數量為250顆，價格為
    每顆270 元），即於當日打電話至戊○○使用之0000000000
    號電話，委託戊○○拿取，適丁○○正駕駛車牌號碼6668─
    ＤＬ號自小客車載戊○○欲北上辦事，2 人均決定購買搖頭
    丸供己施用，即與丙○○約定合買，丁○○及戊○○即與丙○○共同基於運輸第二級毒品ＭＤＭＡ之犯意聯絡，於93年
    12日30日凌晨丁○○即以其持用之0000000000號電話與乙○○聯絡，並依乙○○指示，前往桃園縣桃園市○○路99號Ｒ
    ＯＭ舞廳樓下，由丁○○下車向乙○○拿取搖頭丸共250 顆
    。丁○○、戊○○2人即於當日開車將250顆搖頭丸帶回臺中
    ，戊○○即叫丁○○將100顆搖頭丸拿至臺中市○○路○段69
    號丙○○住處交付，150 顆則由丁○○保管，放在臺中市○○路○段249之9巷6號6樓之1住處（經戊○○施用部分後，餘
    如附表三編號1所示）。丁○○於當日將100顆搖頭丸送至丙○○上開住處時，丙○○即要求丁○○開車載其至臺中市○○路191號4樓之1 蔣少炎住處樓下，丙○○即獨自上樓，將
    100 顆搖頭丸交予蔣少炎，蔣少炎並當場給付丙○○3萬2千
    元（起訴書誤植為3萬元，含3千元車馬費），丙○○下樓後
    ，即將100 顆搖頭丸之價款共2萬7千元交予丁○○，要其轉
    交戊○○，戊○○經丁○○轉交後，即於94年1月3日上午，
    以自動提款機自其所有之臺中商業銀行西臺中分行活期儲蓄
    存款帳戶（帳號0000000）內，將購買250顆搖頭丸之價金共
    6 萬7千5百元，轉帳至乙○○指定之壬○○在建華商業銀行
    開立之帳戶（帳號00000000000000）內。嗣於94年2月2日10
    時30分許，為警持搜索票在臺中市○○路○段249之9巷6 號6
    樓之1 丁○○住處，查獲如附表三所示之物；同日11時20分
    許，在臺中縣沙鹿鎮○○街125 號戊○○住處查獲如附表四
    所示之物；同日13時10分許，在桃園市○○路○ 段巴黎伯爵
    大樓前，於乙○○身上查獲如附表五所示之物；同日13時40
    分許，在桃園縣桃園市○○路658巷1號24樓之4 乙○○住處
    ，查獲如附表六所示之物。
五、丙○○因其向己○○購買500 公克之Ｋ他命，轉售予甲○○
    後，尚積欠己○○尾款30萬元，己○○即以丙○○如介紹買
    主並成交，即讓丙○○分紅以扣抵積欠之貨款，丙○○明知
    乙○○購買ＭＤＭＡ意在販賣牟利，竟基於幫助己○○及乙○○販賣之犯意，打電話向乙○○推銷己○○之搖頭丸品質
    很好，若滿意再付錢，經乙○○同意後，在94年1 月25日某
    時，己○○即委由共同基於販賣第二級毒品ＭＤＭＡ犯意聯
    絡之真實姓名、年籍均不詳綽號「阿勇」之成年男子，拿搖
    頭丸1大包（「阿勇」稱有3千個，經乙○○施用部分後，餘
    如附表五編號1、附表六編號1所示）至桃園縣桃園市○○路
    1119號隔壁之永明家具行前，交付乙○○，並言明每顆價格
    200元，嗣為警持搜索票於94年2月2 日13時10分許，在桃園
    市○○路○ 段巴黎伯爵大樓前，於乙○○身上查獲如附表五
    所示之物；同日13時40分許，在桃園縣桃園市○○路658 巷
    1號24樓之4乙○○住處，查獲如附表六所示之物。
六、丙○○於94年2月1日晚間某時，在臺北市○○○路與民權東
    路口之「冠利車行」內，由己○○無償轉讓如附表七所示之
    Ｋ他命1包（警秤毛重1.65公克），欲無償提供予陳貴洲施
    用，經與陳貴洲在電話中約好當天交付後，即搭車前往與陳
    貴洲約定之地點，惟經警監聽丙○○之上開電話而獲悉上情
    ，於同日22時許，在未抵達約定地點前，即在臺北縣板橋市
    ○○路與雙十路口為警查獲，因而轉讓予陳貴洲未遂，並扣
    得如附表七所示之物。
七、案經臺中市警察局第二分局報請臺灣臺中地方法院檢察署檢
    察官偵查起訴。
    理    由
一、上開犯罪事實欄二(一)部分：
    訊據被告丙○○固坦承曾介紹甲○○向被告乙○○購買Ｋ他
    命，並陪同甲○○至桃園找被告乙○○欲買Ｋ他命，惟辯稱
    ：因乙○○沒有Ｋ他命可賣，而未成交云云；辯護人則以：
    被告乙○○亦供稱該次交易未成交，證人甲○○雖證述已完
    成交易，惟證人甲○○證述該次購買Ｋ他命1 公斤，計付現
    130 萬元，然證人甲○○經濟狀況不佳，未明確提供資金來
    源，且被告丙○○並未獲得任何好處，益見該次交易未完成
    云云置辯。被告乙○○則辯稱：當天伊沒有Ｋ他命，所以未
    成交云云。經查，證人甲○○於93年11月間，與被告丙○○
    一同開車至被告乙○○位在桃園縣桃園市之住處，買到Ｋ他
    命1 公斤之事實，業據證人甲○○於本院審理時結證明確（
    見本院卷一第41、42頁）。次查，被告丙○○於93年11月間
    ，與證人甲○○一同至桃園縣桃園市○○路，向被告乙○○
    購買1 公斤之Ｋ他命，且該次買賣有成交之事實，已據被告
    丙○○於偵訊時供承不諱（見94年度偵字第3397號卷一第65
    頁）。末查，證人甲○○當天所購之數量達1 公斤，價金更
    高達130 萬元，且被告丙○○向被告乙○○表示當天證人甲○○有準備錢等情，業據證人乙○○於本院審理時結證明確
    （見本院卷二第168 頁），則被告丙○○當天陪同證人甲○○從臺中開車上桃園，欲向被告乙○○購買Ｋ他命，豈會在
    被告乙○○有無Ｋ他命可賣仍不確定之情形下，即貿然攜帶
    大筆現款開車北上，而白跑一趟之理。是被告丙○○及乙○○所為該次買賣未成交之辯解，顯與事實不符，不足採信，
    本件事證明確，被告丙○○、乙○○之犯行堪以認定。
二、上開犯罪事實欄二(二)部分：
    訊據被告己○○雖否認販賣Ｋ他命予被告乙○○，辯稱：伊
    係向被告乙○○借款50萬元，才由被告乙○○匯款至伊指定
    之上開帳戶云云。惟查，上開犯罪事實，業據被告乙○○於
    本院訊問、審理及偵訊時供承不諱（見本院卷一第56、78、
    183頁、本院卷二第166、167頁、94年度偵聲字第199號第10
    、11頁），且被告乙○○於94年1 月21日、25日分別以壬○○及方伊利之名義，各匯款25萬元至王曉君設於中國信託商
    業銀行之帳戶，及94年1 月31日自其女友陳盈竹設於中國信
    託商業銀行之帳戶，轉帳2 萬元至被告丙○○所使用亦設在
    中國信託商業銀行之張鈺珮帳戶之事實，有中國信託商業銀
    行函覆之帳戶（戶名：王曉君，帳號：0000 000000000號、
    戶名：陳盈竹，帳號：0000000000000 號、戶名：張鈺珮，
    帳號：0000000000000 號）之歷史交易查詢報表資料在卷可
    稽（見本院卷一第383、384、389、340、380、381頁）。又
    被告丙○○就其確有介紹被告乙○○向己○○購買Ｋ他命1
    公斤一節並不爭執，而被告丙○○與乙○○電話聯絡時，經
    被告乙○○詢問：若東西（指Ｋ他命）滿意，50（指50萬元
    ）直接給對方等語，被告丙○○表示：已經與對方講好50萬
    元先給，3天後再匯50 萬元至伊之戶頭，再由伊轉交，且對
    方叫「阿榮」等語，而被告己○○於94年1 月16日與被告乙○○電話聯絡時，曾詢問被告乙○○「你那個有沒有很趕」
    ，同日被告己○○即以電話通知被告乙○○表示「我在永明
    家具行這裡」，被告乙○○即表示「好，我馬上到」，之後
    於同年月21日，被告己○○再打電話詢問被告乙○○何時會
    匯款等情，有被告己○○、乙○○之電話監聽譯文在卷可稽
    （見94年度偵字第3397 號卷二第118頁、第146至148頁）。
    參以被告己○○自承與被告乙○○彼此不熟，且借款時並未
    立據，亦未提供任何擔保等語，足徵告己○○此部分之辯解
    顯與常情有違，應係卸責之詞，不足採信，則被告乙○○向
    被告己○○購買Ｋ他命之事實，洵堪認定。此外，復有被告
    己○○以電話告知被告乙○○匯款帳號之電話監聽譯文在卷
    足憑（見94年度偵字第3397號卷二第120 頁），依此被告己○○所為之辯解，顯係事後卸責之詞，不足採信，被告丙○○、乙○○、己○○之犯行洵堪認定。
三、犯罪事實三欄(一)部分：
    訊據被告丙○○固坦承於上開時、地，向被告己○○以50萬
    元購買500 公克之Ｋ他命，再售予證人甲○○，惟辯稱：伊
    並未從中獲利，因甲○○向伊表示其兄需要花錢打官司，伊
    才受託代為購買Ｋ他命，以供甲○○販賣云云；辯護人則以
    ：被告丙○○與證人甲○○之通話中曾提及「拿一半25萬元
    」，可知買賣總價為50萬元，被告丙○○係受證人甲○○請
    託代為調取毒品云云置辯。被告己○○則否認犯行，辯稱：
    當天被告丙○○係向真實姓名、年籍均不詳綽號「俊偉」之
    成年男子購買Ｋ他命，事後被告丙○○有請伊代為轉交20萬
    元予「俊偉」云云。經查，證人甲○○係向被告丙○○以每
    公克10 50元之價格，購買500公克之Ｋ他命，而非委託被告
    丙○○代購等情，已據證人甲○○於本院審理時結證甚詳（
    見本院卷一第45至46頁）。且證人甲○○就其為警查扣之Ｋ
    他命9 包（警秤毛重450公克），係向被告丙○○以52萬5千
    元購買一節，於其被訴販毒案件訊問時已供明在卷（見本院
    卷一第342頁背面、第318頁、第346 背面）。次查，證人甲○○為警查扣如附表一編號1至4所示之物，經送鑑定結果檢
    出第三級毒品Ｋ他命成分，有內政部警政署刑事警察局94年
    6 月13日刑鑑字第0940020754號鑑定書影本在卷可稽（見本
    院卷一第310、311頁）。又查，被告丙○○與被告乙○○在
    94 年1月22日電話聯絡時，被告丙○○亦有提及「半顆的30
    幾萬出事（指售予證人甲○○之Ｋ他命，證人甲○○因販毒
    案件為警查獲無法付清價金餘款），因他（指證人甲○○）
    先付20萬元」等語，此有被告乙○○之電話監聽譯文在卷可
    稽（見94年度偵字第3397號卷二第150 頁），足徵證人甲○○所為係以52萬5千 元向被告丙○○購買之證言可採（亦即
    被告丙○○以52萬5 千元出售予證人甲○○，扣除證人甲○○已付之20萬元，尚餘32萬5 千元未付，故被告丙○○才會
    於電話中提及半顆的30幾萬出事）。末查，被告丙○○當天
    係向被告己○○購買Ｋ他命，並於隔天將價款中之20萬元交
    予被告己○○之事實，已據被告丙○○於本院訊問及偵訊時
    供明在卷（見本院卷一第52頁、94年度偵字第2820號卷第78
    頁）。被告丙○○於本院審理時，雖證稱：「【俊偉】拿Ｋ
    他命交給己○○，己○○當場交給我」等語（見本院卷二第
    52 、53頁），然縱係如此，被告丙○○係與被告己○○洽
    談買賣Ｋ他命之數量及價格，並由被告己○○交付Ｋ他命予
    被告丙○○，及由被告己○○收取價款20萬元之事實，堪以
    認定。被告丙○○及己○○所為，均係販賣第三級毒品Ｋ他
    命之構成要件行為，是本件事證明確，渠等2 人之犯行堪以
    認定。
四、上開犯罪事實欄三(二)部分：
    訊據被告丙○○就該犯罪事實坦承不諱，復有在被告辛○○
    搭乘之車上查扣如附表二所示之物可證，而該物與附表七編
    號1 所示之物併送鑑定結果，認有愷他命（即Ｋ他命）之成
    份，有憲兵司令部刑事鑑識中心94年10月24日（94）安鑑字
    第02466號鑑驗通知書在卷可參（見本院卷二第114頁）。被
    告己○○固坦承於上開時、地見到被告辛○○，惟矢口否認
    將Ｋ他命交給被告辛○○，辯稱：辛○○是去臺北找伊玩，
    並非談買毒品之事云云；辯護人則以：被告己○○是幫被告
    丙○○無償調貨，並未販賣云云置辯。被告辛○○固坦承在
    其搭乘之車上為警查獲Ｋ他命1 包，惟矢口否認有何犯行，
    辯稱：扣案之Ｋ他命是伊買來供己施用，並未幫丙○○運輸
    毒品云云，辯護人則以：起訴書記載被告丙○○於94年2月1
    日19時抵達臺北市○○路，再依被告己○○指示前往冠利車
    行，與之談妥買賣Ｋ他命之數量及價格，衡情應無於談妥交
    易條件前之同日17時許，即預以電話聯絡在臺中之被告辛○○代為拿取之可能，且被告丙○○既已親赴臺北，亦無叫遠
    在臺中之被告辛○○專程北上之可能，況扣案之Ｋ他命只有
    60公克，並無起訴書所認定由被告丙○○向被告己○○購買
    之100 公克，又縱認被告辛○○確有親赴臺北，除為供自己
    施用而向被告己○○購買60公克Ｋ他命外，兼有受託代被告
    丙○○取100 公克Ｋ他命之目的，惟當日查扣僅為被告辛○○自己所購之Ｋ他命，並未著手實施運輸毒品云云置辯。經
    查，在被告辛○○搭乘之車上所查獲之Ｋ他命1 包，為被告
    辛○○在臺北市○○路之捷運站向綽號「阿榮」本人拿的，
    係幫被告丙○○拿回臺中，並非被告辛○○去買的等情，業
    據被告辛○○於偵訊及本院受理羈押聲請之訊問時供明在卷
    （見94年度偵字第2820號卷第81、82頁、94年度聲羈字第15
    6號卷第6頁）。且被告辛○○於本院審理時證稱：「阿榮」
    就是己○○等語（見本院卷二第188 頁），而被告己○○於
    94年2月3日本院受理羈押聲請之訊問時，亦坦承於94年2月1
    日拿Ｋ他命1包給被告辛○○等語（見94年度聲羈字第160號
    卷第6 頁）。再者，被告辛○○於與被告己○○電話聯絡時
    ，即表明：是被告丙○○要伊過去等語，嗣後並依被告己○○之電話指示，前往臺北市○○路捷運站等候，期間被告己○○並以電話聯絡要磅100（即100公克）出來，後經對方聯
    絡只有一半，並要被告己○○向買家說明「不夠再補，多給
    就多給了」，被告己○○並前往約定地點與被告辛○○見面
    ，嗣後復以電話告知被告辛○○重量可能超過（指超過50公
    克）等情，有被告己○○之電話監聽譯文在卷可稽（見94年
    度偵字第3397號卷二第123至125頁）。按所謂運輸毒品，並
    不以為他人運送為必要，其為自己輸送者亦包括在內，亦不
    分國外輸入國內、國內輸出國外，即使在國內二區域間運送
    者，縱零星或短途持送，除顯無運輸之認識或意圖，得認為
    單純持有外，亦屬之（93年度台上字第5343號判決參照）。
    被告辛○○前往臺北市向被告己○○拿取Ｋ他命返回臺中市
    ，二地間有相當之距離，其有運輸毒品之故意至明。綜上可
    知，被告己○○、辛○○所為之辯解顯不足採，被告丙○○
    、己○○、辛○○之犯行洵堪認定。
五、上開犯罪事實四部分：
    訊據被告丙○○就該犯罪事實，除對案外人蔣少炎交付之款
    項數額有爭執外，餘於本院訊問、審理及偵訊時均坦承不諱
    ，辯稱：伊僅向蔣少炎收取3萬元，其中3千元為車馬費云云
    。被告乙○○固坦承於上開時、地，以每顆搖頭丸270 元之
    代價，出售250 顆予被告丙○○，並交由被告丁○○取走，
    惟辯稱：伊係以原價出售，並未獲利，且伊自90年2 月起至
    今，即一直販賣ＭＤＭＡ，本案與伊先前販賣第二級毒品案
    件，係連續犯之裁判上一罪云云；辯護人則以：被告乙○○
    另涉販賣第二級毒品案件，經臺灣高等法院以94上訴字第16
    77號判處有期徒刑7年4月，被告乙○○供稱自90年2 月起至
    93年12月底連續販賣第二級毒品，顯見被告乙○○係出於概
    括犯意而為云云置辯。被告丁○○及戊○○固坦承受被告丙○○之託，向被告乙○○拿取250 顆搖頭丸，包含被告丙○○所購之100顆及渠等合購之150顆，惟均矢口否認有何運輸
    之故意，被告丁○○辯稱：伊與戊○○一起至桃園拿回與丙○○合買之搖頭丸，係供己施用云云；辯護人則以：被告丁○○攜回之250 顆搖頭丸全部放在同一塑膠袋內，被告丙○○所購之100 顆屬未特定之可分之物，不能遽為分割而個別
    論以不同罪名云云置辯。被告戊○○則以：伊、丁○○及丙○○說好合買250 顆搖頭丸，伊及丁○○合買之搖頭丸，係
    欲供己施用云云，辯護人則以：被告戊○○為取得較便宜之
    價格，與被告丙○○合資向被告乙○○購買毒品，純供自己
    施用，並無運輸毒品之主觀犯意云云置辯。經查，被告丙○○係向案外人蔣少炎表示100 顆搖頭丸要給付3萬2千元（含
    車錢2 千元），被告丙○○與案外人蔣少炎談妥後，即打電
    話告知被告乙○○會叫人上去拿搖頭丸，經被告乙○○詢問
    賣多少時，被告丙○○答「出（即賣）300，只賺3千元」等
    情，有被告丙○○之電話監聽譯文在卷可按（見94年度偵字
    第3397號卷二第99、100 頁），況且，毒品對社會治安危害
    甚大，警方乃極力查緝販毒行為，被告丙○○對此應知之甚
    詳，自無甘冒被查獲遭判重刑，在毫無獲利之情形下，以原
    價出售之理，是被告丙○○所為只賣案外人蔣少炎3 萬元（
    含車錢3 千元）之供述，並非事實。次查，被告乙○○於90
    年6月9日因販賣ＭＤＭＡ為警查獲，明知販賣毒品係犯罪行
    為，且警方查緝販毒不餘遺力，其願意鋌而走險，係因販毒
    有高利潤，衡情自無甘冒被判重刑之風險，而以原價售予被
    告丙○○之理。又被告乙○○於90年5月底、6月初、6月8日
    ，各販賣ＭＤＭＡ1 次之犯行，已據臺灣高等法院於94年10
    月18日以94年度上訴字第1677號判處有期徒刑7年4月，並於
    94年11月20日確定在案，有該判決在卷可憑（見本院卷二第
    115至120頁），本案之犯罪時間與之相隔達3 年半以上，且
    無證據足資證明被告於該案被查獲後至本案發生前，仍續有
    販賣ＭＤＭＡ之犯行，是其所為之辯解顯不足採。又查，在
    被告丁○○住處查獲如附表三編號1 所示之物，經送鑑定結
    果檢出ＭＤＭＡ成分，有內政部警政署刑事警察局94年3 月
    31日刑鑑字第0940040277號鑑定書影本在卷可參（見94年度
    偵字第3397號卷二第176 頁）。末查，被告丁○○、戊○○
    、丙○○合資購買搖頭丸250顆，由被告丁○○、戊○○2人
    自臺中市開車前往桃園縣桃園市○○路99號向被告乙○○購
    買，購買後再攜回臺中市，將100 顆交予被告丙○○等情，
    業據被告丁○○、戊○○、丙○○、乙○○等人供明在卷，
    且彼此供述互核相符，堪信為真實。被告丁○○、戊○○2
    人將其與被告丙○○合購之250 顆搖頭丸，從桃園縣桃園市
    帶回臺中市，二地點之間有相當之距離，足見渠等確有共同
    運輸毒品之犯意無訛。又被告乙○○、丙○○2 人，均參與
    議定毒品買賣之數量、價格，及交付毒品並收取價金之行為
    ，均係販賣毒品之構成要件行為，綜上可知，本件事證明確
    ，被告丙○○、乙○○、丁○○、戊○○之犯行堪以認定。
六、上開犯罪事實五部分：
    訊據被告乙○○及丙○○就此犯罪事實於偵訊及本院訊問、
    審理時均坦承不諱，且彼此供述互核相符，復有如附表五編
    號1、附表六編號1所示之物扣案可證，而該物經送鑑定結果
    檢出ＭＤＭＡ成分，有內政部警政署刑事警察局94年5 月13
    日刑鑑字第0940040281號鑑定書影本在卷足參（見本院卷一
    第206 頁）。被告己○○矢口否認有該犯行，辯稱：伊不認
    識「阿勇」，並未委由「阿勇」拿ＭＤＭＡ給乙○○試用云
    云，辯護人則以：拿給被告乙○○試用之ＭＤＭＡ，乃綽號
    「毛毛」所提供，並非綽號「阿榮」之被告己○○云云置辯
    。經查，被告丙○○於94年1 月19日在電話中，雖曾向被告
    乙○○表示有人叫伊幫忙「褲子」，惟2人談的數量是5千，
    被告丙○○亦叫「毛毛」準備5 千，並向被告乙○○表示東
    西是「毛毛」的，但與「小勇」聯絡即可等情，有被告丙○○之電話監聽譯文在卷可憑（見94年度偵字第3397號卷二第
    106、107頁），惟被告乙○○於94年1 月25日係由「阿勇」
    交付1大包ＭＤＭＡ，且「阿勇」表示數量為3千個，已與上
    開電話中約定之數量不符，又被告丙○○、乙○○2 人，均
    為販賣毒品之人，被告丙○○持用且為警查扣如附表七編號
    4 所示之電話有2具，而被告乙○○持用且為警查扣如附表5
    編號3至5所示之電話有3具，經警聲請監聽之電話僅有00000
    00000（被告丙○○持用）、0000000000 （被告乙○○持用
    ），尚難單憑上開譯文遽為有利於被告己○○之認定。次查
    ，被告乙○○於本院受理公訴人聲請延長羈押案件時，供稱
    ：在伊住處為警查獲之物（即附表六所示之物）係丙○○介
    紹伊向己○○買的，伊係意圖販賣而持有，但還沒有販賣出
    去等語（見94年度偵聲字第199 號卷第10、11頁），又被告
    乙○○確於93年12月30日有販賣ＭＤＭＡ之事實，已如前述
    ，其係為販賣牟利而購買ＭＤＭＡ至明。又查，被告丙○○
    、乙○○、己○○彼此間均有毒品之交易，已如前述，則「
    阿勇」當日所交付之ＭＤＭＡ係由何人提供，被告丙○○、
    乙○○應無錯認之虞。參以被告丙○○於偵訊時供稱：因之
    前向己○○購買Ｋ他命賣甲○○，尚欠己○○貨款30萬元，
    才仲介乙○○向己○○購買ＭＤＭＡ，若有成交，己○○應
    允讓伊分紅，直接從積欠之貨款中扣除等語（見94年度偵字
    第3397號卷一第66頁），益徵被告丙○○、乙○○所為之供
    述可採。是被告己○○所為之辯解顯不足採，本件事證明確
    ，被告丙○○、己○○、乙○○之犯行堪以認定。
七、上開犯罪事實六部分：
    訊據被告丙○○、己○○均坦承該犯罪事實不諱，彼此供述
    互核相符，且被告丙○○之供述，亦與證人陳貴洲於警詢時
    證述情節相符（見94年度偵字第3397號卷一第52至54頁）。
    又被告丙○○已以電話向證人陳貴洲表示「拿來了」（指Ｋ
    他命），並詢問證人要怎麼走等情，有被告丙○○之電話監
    聽譯文在卷可參（見94年度偵字第3397號卷一第113 頁）。
    此外，復有在被告丙○○身上查扣如附表七編號1 所示之物
    可證，而該物與附表二所示之物併送鑑定結果，認有愷他命
    （即Ｋ他命）之成份，有憲兵司令部刑事鑑識中心94年10月
    24 日（94）安鑑字第02466號鑑驗通知書在卷可參（見本院
    卷二第114 頁）。足徵被告丙○○、己○○之自白與事實相
    符，本件事證明確，其等之犯行堪以認定。
八、核被告丙○○就犯罪事實欄二(一)、(二)所為，均係犯刑法第30
    條第1項前段、毒品危害防制條例第4條第3 項販賣第三級毒
    品罪之幫助犯；就犯罪事實欄三(一)、(二)所為，均係犯同條項
    之販賣、運輸（起訴法條漏未記載）第三級毒品罪；就犯罪
    事實欄四所為，係犯同條例第4條第2項販賣、運輸（起訴法
    條漏未記載）第二級毒品罪；就犯罪事實欄五所為，係犯刑
    法第30條第1項前段、毒品危害防制條例第4條第2 項販賣第
    二級毒品罪之幫助犯；就犯罪事實欄六所為，係犯同條例第
    8條第3項、第5 項轉讓第三級毒品未遂罪。其與被告辛○○
    就運輸第三級毒品之犯行，與被告丁○○、戊○○就運輸第
    二級毒品之犯行，各有犯意之聯絡及行為之分擔，均為共同
    正犯。又運輸毒品與販賣毒品間有方法結果之牽連關係，應
    依刑法第55條規定，從一重之販賣毒品罪論處。其先後多次
    幫助販賣及販賣第三級毒品之犯行，時間緊接，犯罪構成要
    件相同，顯係基於概括犯意反覆為之，為連續犯，應依法論
    以一情節較重之販賣第三級毒品罪，並加重其刑。其先後二
    次販賣及幫助販賣第二級毒品之犯行，時間緊接，犯罪構成
    要件相同，顯係基於概括犯意反覆為之，為連續犯，應依法
    論以一販賣第二級毒品罪，並加重其刑（本刑為無期徒刑部
    分，無庸加重）。公訴人就犯罪實欄三(二)部分，認被告丙○○所為，係犯幫助販賣第三級毒品罪嫌，容有誤會（詳理由
    四所載），應予變更起訴法條，公訴人就被告犯罪事實六部
    分，其起訴法條雖引用毒品危害防制條例第8條第3項，惟其
    犯罪事實已記載未轉讓之前即為警查獲，且既遂、未遂僅為
    行為態樣之不同，自無變更起訴法條之必要。又扣案如附表
    五編號1及附表六編號1所示之物，經送鑑定結果雖兼有二級
    毒品ＭＤＭＡ及三級毒品愷他命（即Ｋ他命）之成分（見本
    院卷第206頁），惟被告丙○○主觀上僅認對該物含ＭＤＭ
    Ａ有所認識，就犯罪事實欄五部分自無另成立幫助販賣第三
    級毒品罪之可能，併此敘明。被告丙○○所犯上開數罪，犯
    意各別，行為互殊，應予分論併罰。又被告丙○○尚未將第
    三級毒品Ｋ他命轉讓予陳貴洲，即在途中為警查獲，為未遂
    犯，爰依刑法第26條前段規定減輕其刑。爰審酌被告丙○○
    販賣、轉讓毒品之次數、數量、犯罪所生之危害、犯罪後坦
    承部分犯行等一切情狀，分別量處如主文所示之刑，並定應
    執行刑。扣案如附表一編號2、附表二、附表七編號1所示之
    物，均為查獲之毒品，應併依毒品危害防制條例第18條第1
    項前段規定，宣告沒收銷燬之。附表七編號2、4所示之物，
    均為被告丙○○所有，其中編號2所示之物，係其販賣毒品
    所得，編號4所示之物，係其供犯罪所用之物，附表三編號6
    所示之物，為共犯被告丁○○所有供犯罪所用之物，附表四
    編號1所示之物，係共犯被告戊○○所有供犯罪所用之物，
    業據被告丙○○、丁○○、戊○○供明在卷，及未扣案販賣
    毒品所得35萬2千元（即販賣Ｋ他命予證人甲○○所得之20
    萬元、販賣Ｋ他命及ＭＤＭＡ予案外人蔣少炎之15萬2 千元
    ，扣除已扣案如附表七編號2之2萬元，尚有13萬2千元未扣
    案，再加計幫助被告乙○○販入Ｋ他命，由被告乙○○支付
    之2萬元，合計35萬2千元）應分別依毒品危害防制條例第19
    條第1項及刑法第38條第1項第2款規定，宣告沒收；未扣案
    之販賣毒品所得35萬2千元，如全部或一部不能沒收時，以
    其財產抵償之。至被告丙○○可向證人甲○○收取之販賣毒
    品所得32萬5千元，因尚未實際取得，自無庸對之宣告沒收
    ，併予敘明。
九、按販賣毒品罪，只須以營利為目的，予以販入或售出，有一
    於此，其犯罪即為完成，不以販入後復行賣出為要件（最高
    法院82年台覆字第94號判決參照）。核被告乙○○就犯罪事
    實欄二(一)、(二)所為，均係犯毒品危害防制條例4條第3項販賣
    第三級毒品罪；就犯罪事實欄四、五所為，係犯同條例第4
    條第2 項販賣第二級毒品罪。公訴人犯罪事實欄二(二)、五部
    分，雖未起訴被告乙○○販賣第三級、第二級毒品之犯行，
    惟此與上開起訴經本院判決有罪部分各有連續犯之裁判上1
    罪關係，本院自得併予審理。其先後多次販賣第二、三級毒
    品之犯行，時間緊接，犯罪構成要件相同，顯係各基於概括
    犯意反覆為之，均為連續犯，應均依法論以一罪並均加重其
    刑。所犯上開2 罪，犯意各別，行為互殊，應予分論併罰。
    爰審酌被告乙○○販賣毒品之次數、數量、犯罪之動機、目
    的、手段，犯罪所生之危害、犯罪後坦承部分犯行等一切情
    狀，分別量處如主文所示之刑，並定應執行刑。扣案如附表
    三編號1、附表五編號1、2、附表六編號1、2（警秤毛重450
    公克者除外）所示之物，均為查獲之毒品，應併依毒品危害
    防制條例第18條第1項前段規定，宣告沒收銷燬之；附表五
    編號5 所示之物，為被告乙○○所有供犯罪所用之物，業據
    其供明在卷，及未扣案之販賣毒品所得136萬7千5百元（即
    販賣Ｋ他命予證人甲○○所得之130 萬元及販賣ＭＤＭＡ予
    被告丙○○、丁○○、戊○○所得之6萬7千5 百元），應併
    依刑法第38條第1項第2款及毒品危害防制條例第19條第1 項
    規定，宣告沒收，未扣案之販賣毒品所得136萬7千5 百元，
    如全部或一部不能沒收時，以其財產抵償之。
十、被告丁○○、戊○○就犯罪事實欄四所為，均係犯毒品危害
    防制條例第4條第2項運輸第二級毒品罪，被告丁○○、戊○○、丙○○彼此間，有犯意之聯絡及行為之分擔，為共同正
    犯。被告戊○○前因妨害自由及誣告案件，經分別判處有期
    徒刑8月及4月確定，定應執行有期徒刑11月，於92年8 月16
    日縮短刑期執行完畢，有臺灣高等法院被告全國前案紀錄表
    在卷可憑，其於有期徒刑執行完畢後，5 年內再犯有期徒刑
    以上刑之本罪，為累犯，應依法加重其刑。爰審酌被告丁○○、戊○○之犯罪動機、目的、手段，犯罪所生之危害、犯
    罪後之態度等一切情狀，分別量處如主文所示之刑。扣案附
    表三編號6 所示之物為被告丁○○所有供犯罪所用之物，附
    表四編號1 所示之物，為被告戊○○所有供犯罪所用之物，
    應併依刑法第38條第1項第2款宣告沒收。
十一  被告己○○就犯罪事實欄二(二)、三(一)、三(二)所為，均係犯毒
    品危害防制條例第4條第3項販賣第三級毒品罪；就犯罪事實
    欄五所為，係犯同條例第4條第2項販賣第二級毒品罪（起訴
    法條漏未記載，經公訴人當庭追加）；就犯罪事實欄六所為
    ，係犯同條例第8條第3項轉讓第三級毒品罪（起訴法條漏未
    記載，經公訴人當庭追加）。其先後多次販賣第三級毒品之
    犯行，時間緊接，犯罪構成要件相同，顯係基於概括犯意反
    覆為之，為連續犯，應依法論以一罪並加重其刑。又扣案如
    附表五編號1及附表六編號1所示之物，經送鑑定結果雖兼有
    二級毒品ＭＤＭＡ及三級毒品愷他命（即Ｋ他命）之成分（
    見本院卷第206 頁），惟被告己○○主觀上僅對該物含ＭＤ
    ＭＡ有所認識，就犯罪事實欄五部分自無另成立販賣第三級
    毒品罪之可能，併此敘明。其與「阿勇」之成年男子間，就
    販賣第二級毒品之犯行，有犯意之聯絡及行為之分擔，為共
    同正犯。所犯上開數罪，行為互殊，犯意各別，應予分論併
    罰。爰審酌被告己○○販賣、轉讓毒品之次數、數量、犯罪
    之動機、目的、手段，犯罪所生之危害及犯罪後仍否認犯行
    ，態度不佳等一切情狀，分別量處如主文所示之刑，並定應
    執行刑。扣案如附表一編號2 、附表二、附表五編號1、2、
    附表六編號1、2（警秤毛重450公克者除外）、附表七編號1
    所示之物，均係查獲之毒品，應併依毒品危害防制條例第18
    條第1 項前段規定，宣告沒收銷燬之；未扣案之販賣毒品所
    得130萬元（即販賣Ｋ他命予被告乙○○之100萬元，及販賣
    Ｋ他命予被告丙○○已取得之30萬元），應依毒品危害防制
    條例第19條第1 項規定宣告沒收，如全部或一部不能沒收時
    ，以其財產抵償之。至被告己○○可向被告丙○○收取之販
    賣毒品所得30萬元，因尚未實際取得，自無庸對之宣告沒收
    ，併予敘明。
十二  核被告辛○○就犯罪事實欄三(二)所為，係犯毒品危害防制條
    例第4條第3項運輸第三級毒品罪，其與被告丙○○間有犯意
    之聯絡及行為之分擔，為共同正犯。爰審酌被告辛○○犯罪
    之動機、目的、手段，犯罪所生之危害、犯罪後之態度等一
    切情狀，量處如主文所示之刑。扣案如附表二所示之物，係
    查獲之毒品，應併依毒品危害防制條例第18條第1 項前段規
    定，宣告沒收銷燬之。
十三  扣案如附表一、附表三編號2至5、附表四編號2至4、附表五
    編號3、4、附表六編號3、附表七編號3所示之物，毒品部分
    因持有人另涉他案而持有，應由他案宣告沒收銷燬之；非毒
    品部分雖為被告所有，惟並無證據足資證明與本案有關，爰
    不併予宣告沒收，附此敘明。
據上論斷，應依刑事訴訟法第299條第1 項前段、第300條，毒品
危害防制條第4條第2項、第3項、第8條第2項、第3項、第5 項、
第6項、第18條第1項前段、第19條，刑法第11條、第56條、第55
條後段、第26條前段、第47條、第51條第5款、第38條第1 項第2
款，判決如主文。
本案經檢察官庚○○到庭執行職務
中　　華　　民　　國　　94　　年　　11　　月　　29　　日
                  刑事第二庭  審判長法  官   蔡名曜
                                    法  官   郭書豪
                                    法  官   林慧英
上正本證明與原本無異。
如不服本判決，應於送達後10日內向本院提出上訴狀（須附繕本
），上訴於臺灣高等法院臺中分院。
                                    書記官   廖碩薇
中　　華　　民　　國　　94　　年　　11　　月　　29　　日
附表一（在臺中市○○路508號ｅ棟12樓甲○○住處儲藏室查獲
）
1、Ｋ他命（警秤毛重21公克）
2、Ｋ他命9包（警秤毛重450公克）
3、Ｋ他命1批（警秤毛重250公克）
4、Ｋ他命及包裝罐1批（警秤毛重150公克）
（以上併送鑑定，均檢出三級毒品愷他命成分）
附表二
（在辛○○搭乘之4523─ＦＥ自小客車後座座位底板下查獲）
Ｋ他命1包（警秤毛重60公克，與附表七編號1之物併送鑑定，合
計淨重62.28公克，取樣0.27公克鑑析用磬，餘62.01公克）
附表三
（在臺中市○○路○段 249之9巷6號6樓查獲）
1、搖頭丸117顆（淨重37.72公克，取0.65公克鑑驗用磬，餘37.
   07公克）
2、Ｋ他命1包（警秤毛重4.1公克）
3、Ｋ他命5罐
4、大麻2包（警秤毛重10公克、11公克）
5、手機1具（含ｓｉｍ卡：0000000000，丁○○所有）
6、手機1具（含ｓｉｍ卡：0000000000，丁○○所有 ）
附表四
（在臺中縣沙鹿鎮○○街125號戊○○住處查獲）
1、手機1具（含ｓｉｍ卡：0000000000，戊○○所有）
2、手機1具（含ｓｉｍ卡：0000000000，戊○○所有）
3、手機1具（含ｓｉｍ卡，戊○○所有）
4、大麻香菸1支
附表五
（在桃園縣桃園市○○路○段巴黎伯爵大樓前乙○○身上查獲）
1、搖頭丸269顆（與附表六編號1併送鑑定，總毛重1171.92公克
   ，取1.88公克鑑定用磬，檢出二級毒品ＭＤＭＡ成分）
2、安非他命4 包（警秤含袋重分別為100公克、20公克、50公克
   1.1公克，與附表六編號2併送鑑定，其中1包，淨重451.12公
   克，取 0.29公克鑑定用磬，餘450.83公克，未檢出二級、三
   級毒品成分，其他7 包，總淨重584.09公克，取0.70 公克鑑
   定用磬，餘583.39公克，檢出三級毒品愷他命成分））
3、手機1具（含ｓｉｍ卡：0000000000，乙○○所有）
4、手機1具（含ｓｉｍ卡：0000000000，乙○○所有）
5、手機1具（含ｓｉｍ卡：0000000000，乙○○所有）
附表六
（在桃園縣桃園市○○路658巷1號24樓之4乙○○住處查獲）
1、搖頭丸2680顆（與附表五編號1併送鑑定，總毛重1171.92公
   克，取1.88公克鑑定用磬，檢出二級毒品ＭＤＭＡ成分）
2、Ｋ他命4包（警秤毛重分別為450公克、238公克、160公克、
   22.5公克，與附表五編號2 併送鑑定，其中1包，淨重451.12
   公克，取 0.29公克鑑定用磬，餘450.83公克，未檢出二、三
   級毒品成分，其他7包，總淨重584.09公克，取0.70公克鑑定
   用磬，餘583.39公克，檢出三級毒品愷他命成分）
3、大麻2包（警秤毛重4.6公克、3公克）
附表七
（在丙○○身上查獲）
1、Ｋ他命1包（警秤毛重1.65公克，與附表二之物併送鑑定，合
   計淨重62.28公克，取樣0.27公克鑑析用磬，餘62.01公克）
2、新台幣2萬元（千元紙鈔20紙）
3、大麻捲菸2支
4、手機2具（丙○○所有）
附錄論罪科刑法條
毒品危害防制條例第4條
製造、運輸、販賣第一級毒品者，處死刑或無期徒刑；處無期徒
刑者，得併科新臺幣1千萬元以下罰金。
製造、運輸、販賣第二級毒品者，處無期徒刑或7 年以上有期徒
刑，得併科新臺幣7百萬元以下罰金。
製造、運輸、販賣第三級毒品者，處5 年以上有期徒刑，得併科
新臺幣5百萬元以下罰金。
製造、運輸、販賣第四級毒品者，處3 年以上10年以下有期徒刑
，得併科新臺幣3百萬元以下罰金。
製造、運輸、販賣專供製造或施用毒品之器具者，處1年以上7年
以下有期徒刑，得併科新臺幣1百萬元以下罰金。
前五項之未遂犯罰之。
毒品危害防制條例第8條
轉讓第一級毒品者，處1年以上7年以下有期徒刑，得併科新臺幣
1百萬元以下罰金。
轉讓第二級毒品者，處6月以上5年以下有期徒刑，得併科新臺幣
70萬元以下罰金。
轉讓第三級毒品者，處3 年以下有期徒刑，得併科新臺幣30萬元
以下罰金。
轉讓第四級毒品者，處1 年以下有期徒刑，得併科新臺幣10萬元
以下罰金。
前四項之未遂犯罰之。
轉讓毒品達一定數量者，加重其刑至二分之一，其標準由行政院
定之。
